# 求助陈老师，顺逆流交易所得税调整对少数股东损益的影响

提问人：gtq 时间：2021-04-29 17:51:28
尊敬的陈老师，合并财务报表 2014 版应用指南有以下类似例子：
P公司为S公司母公司，持股比例70%，所得税税率均为25%。
2×13 年 5 月 1 日，P 公司向S 公司销售商品1 000 万元，商品销售成本为 700 万元.S 公司购进的该商品本期全部未实现对外销售而形成年末存货。
年末，S 公司2×13 年年末对该存货计提存货跌价准备 20 万元。
2×13 年 6 月 1 日，S 公司向P 公司销售商品1 200 万元，商品销售成本为 800 万元,P 公司购进该商品本期40%未实现对外销售。年末剩余存货未发生存货跌价损失。
一、抵销内部顺流交易的存货
借：营业收入 1 000
贷：营业成本 700
存货 300
借：存货 20
贷：资产减值损失 20
借：递延所得税资产 ［（300-20）×25%］ 70
贷：所得税费用 70
(并没有按照常规理解“母公司向子公司出售资产所发生的未实现内部交易损益抵销所导致的确认递延所得税的损益影响，应当按照母公司对该子公司的分配比例在“归属于母公司所有者的净利润”和“少数股东损益”之间分配”)
二、抵销内部逆流交易的存货
借：营业收入 1 200
贷：营业成本 1 040
存货 160
借：少数股东权益 48
贷：少数股东损益 48
借：递延所得税资产 （160×25%） 40
贷：所得税费用 40
借：少数股东损益 （40×30%） 12
贷：少数股东权益 12
(并没有按照常规理解“子公司向母公司出售资产所发生的未实现内部交易损益抵销所导致的确认递延所得税的损益影响，应当全额分配给“归属于母公司所有者的净利润””)
对准则应用指南这样的例子，先分流向，再分影响的做法，也就是与顺流交易相关的所有调整（包含未实现内部损益抵消、减值调整、所得税调整）全部归属于母公司；与逆流交易相关的所有调整（包含未实现内部损益抵消、减值调整、所得税调整）在母公司股东和少数股东之间分配的做法，怎么理解呢？

回答人：chenyiwei
对这个问题一直没有定论。我个人的理解与准则应用指南中的做法不同，个人理解对于与标的资产相关的影响，如递延所得税、减值等，应根据该标的资产所在的主体的权益结构对调整影响金额进行调整。我们的意见体现在《中审众环研究 2020 》之“问题3-2-138（未实现内部损益的抵销所导致的确认递延所得税的损益影响在母公司和少数股东之间的分配原则）”中。